臺灣臺北地方法院刑事判決
111年度交簡上字第16號
上  訴  人
即  被  告  段旭明


上列上訴人因過失傷害案件，不服本院於民國110年12月24日所
為110年度交簡字第439號第一審簡易判決（聲請簡易判決處刑案
號：臺灣臺北地方檢察署110年度調偵字第873號），提起上訴，
本院管轄之第二審合議庭判決如下：
    主  文
上訴駁回。
    犯罪事實
一、段旭明於民國109年8月7日上午11時53分許，駕駛車號000-0
    000號自用小客車（下稱本案車輛），沿臺北市中山區北安
    路608巷4弄由南向北行駛，行經同巷弄與同路608巷之交岔
    路口時，本應注意行經無號誌且有設置「停」標誌或標線之
    交岔路口時，應注意車前車況，減速慢行作隨時停車之準備
    ，並依「停」標誌或標線指示停車後觀察有無人車經過再開
    ；而依當時天氣晴、日間自然光線、柏油路面乾燥無缺陷、
    無障礙物、視距良好、車況正常等情況，並無不能注意之情
    事；竟疏未注意車前狀況、亦未減速慢行作隨時停車之準備
    ，更未依標誌標線停車再開；適吳秋棋騎乘車號000-000號
    普通重型機車（下稱本案機車）沿同路608巷由西向東行至
    該處，亦因未注意於車道相同時，左方車應讓右方車先行、
    減速慢行作隨時停車之準備，並依「停」標線指示停車再開
    之與有過失，致雙方均閃避不及，本案機車排氣管尾端與本
    案車輛前車頭及右前保險桿發生碰撞，吳秋棋因而人車倒地
    ，受有左手尺骨鷹嘴突骨折併左手肘僵硬等傷害。段旭明於
    發生交通事故後留待現場，於員警到場處理時，在未被有偵
    查犯罪職權之公務員發覺犯罪前，當場承認為肇事人而接受
    裁判。
二、案經吳秋棋告訴及臺北市政府警察局中山分局報告臺灣臺北
    地方檢察署（下稱臺北地檢署）檢察官偵查後，聲請以簡易
    判決處刑。
    理  由
壹、程序方面：
一、本判決下列所引用被告以外之人於審判外之陳述，檢察官、
    被告段旭明均同意有證據能力（本院卷第65頁），且迄言詞
    辯論終結前均未聲明異議，本院審酌上開傳聞證據製作時之
    情況，尚無違法不當及證明力明顯過低之瑕疵，認以之作為
    證據要屬適當，爰依刑事訴訟法第159條之5規定，認有證據
    能力。
二、本案認定事實所引用之非供述證據，無證據證明係公務員違
    背法定程序所取得，檢察官、被告復未於言詞辯論終結前表
    示異議，依刑事訴訟法第158條之4規定反面解釋，均具證據
    能力。
貳、實體方面：
一、上開犯罪事實，業據被告於偵查、原審訊問、本院準備程序
    、審理中均坦承不諱（調偵字卷第13至16頁、原審卷二第58
    至59、76頁、本院卷第42、67頁），核與證人即告訴人吳秋
    棋於警詢、檢察事務官詢問、偵查中之指訴大致相符（他字
    卷第5至6、33至36頁、偵字卷第17至18頁、調偵字卷第13至
    16頁），並有三軍總醫院附設民眾診療服務處診斷證明書、
    住院醫療費用收據、本案車輛及本案機車之車輛詳細資料報
    表、道路交通事故初步分析研判表、現場圖、補充資料表、
    談話紀錄表、調查報告表㈠、㈡、當事人登記聯單、自首情形
    紀錄表、本案車輛行車紀錄器錄影畫面擷取照片、現場照片
    、臺北地檢署檢察官110年4月20日勘驗筆錄可佐（他字卷第
    37至47、55至77頁、調偵字卷第15頁），足徵被告任意性自
    白確與事實相符，堪予採信。本案事證已臻明確，被告犯行
    洵堪認定，應依法論科。
二、核被告所為，係犯刑法第284條前段之過失傷害罪。被告於
    肇事後，於有偵查犯罪職權之員警前往現場處理時在場，並
    當場承認為肇事人，進而接受裁判，有道路交通事故肇事人
    自首情形紀錄表可稽（他字卷第71頁），經核符合自首要件
    ，爰審酌本案具體情節，依刑法第62條前段規定，減輕其刑
    。
三、維持原判決及駁回上訴之理由：
　㈠原審本於同上見解，以被告前開犯行事證明確，適用刑法第2
    84條前段、第62條前段、第41條第1項前段、刑法施行法第1
    條之1第1項等規定，並審酌被告之過失情節與程度、告訴人
    與有過失情形及所受傷勢，及被告犯後坦承犯行、無犯罪前
    科之素行、自陳之智識程度、工作、家庭經濟生活狀況，暨
    被告與告訴人因對賠償金額認知差距過大，雖曾試行調解，
    然無法成立調解等一切情狀，量處拘役40日之刑，且諭知易
    科罰金之折算標準，核其採證認事用法均無違誤，量刑亦屬
    允當。
　㈡被告上訴意旨雖以：本案非故意犯罪，雙方均有過失責任，
    我無任何犯罪前科，願在刑事程序中先行賠償告訴人新臺幣
    （下同）6至10萬元，且不需在後續民事賠償金額扣除，抑
    或將該6至10萬元支付公庫，請求為附條件緩刑之宣告，以
    利自新等語。然按：
　⒈法院對於具備緩刑要件之刑事被告，認為以暫不執行刑罰為
    適當者，得宣告緩刑，為刑法第74條第1項所明定；而暫不
    執行刑罰之是否適當，應由法院就被告之性格、犯罪狀況、
    有無再犯之虞及能否由於刑罰之宣告而策其自新等一切情形
    ，予以審酌裁量（最高法院110年度台上字第622號判決論旨
    參照）。質言之，被告是否得為緩刑之宣告，應形式上審究
    是否符合刑法第74條所定前提要件，並實質上判斷被告所受
    之刑，是否有以暫不執行為適當之情形等法定要件。
　⒉經查，被告未曾因故意犯罪受有期徒刑以上刑之宣告等情，
    有臺灣高等法院被告前案紀錄表可稽，固符合刑法第74條第
    1項第1款得宣告緩刑之要件。而被告雖於偵、審中迭陳明和
    解、調解意願，且於本院審理中具體表明願先行賠償告訴人
    6至10萬元，不需在後續民事賠償金額扣除等語（本院卷第7
    、42、68頁），然因雙方就賠償金額無法達成共識，致和解
    、調解未能成立，告訴人於本院準備程序、審理中亦迭表明
    ：除因條件落差外，因被告事後處理態度之故，無法接受被
    告先行賠償10萬元之條件，亦不同意給予緩刑等語（本院卷
    第43、69頁）。本院衡酌被告之過失情節、告訴人之傷勢程
    度，暨案發迄今被告未能取得告訴人之諒解，告訴人所受傷
    害亦未能彌補各情，認無暫不執行被告刑罰為適當之特別情
    事，乃有藉刑之執行使被告知所警惕、衡平犯罪所肇損害之
    必要，自不宜宣告緩刑，是被告請求本院為緩刑之宣告，並
    無理由。
四、綜上，被告不服原審判決提起上訴，請求為緩刑之宣告，為
    無理由，應予駁回。
據上論斷，應依刑事訴訟法第455條之1第1項、第3項、第368條
，判決如主文。
本案經檢察官邱曉華聲請以簡易判決處刑，檢察官葉芳秀到庭執
行職務。
中　　華　　民　　國   111    年     4    月    27    日
                  刑事第十三庭  審判長法  官  鍾雅蘭
                                      法  官  涂光慧
                                      法  官  劉庭維
以上正本證明與原本無異。
不得上訴。
    　　　　　　　　　　　　　　　　　書記官  陳福華　　
中　　華　　民　　國　　111 　年　　4 　　月　　27　　日
附錄本案論罪科刑法條全文：
刑法第284條
因過失傷害人者，處一年以下有期徒刑、拘役或十萬元以下罰金
；致重傷者，處三年以下有期徒刑、拘役或三十萬元以下罰金。